【裁判字號】    90,訴,29
【裁判日期】    900328
【裁判案由】    違反毒品危害防制條例
【裁判全文】
臺灣屏東地方法院刑事判決                              九十年度訴字第二九號
    公  訴  人  臺灣屏東地方法院檢察署檢察官
    被      告  丁○○
    選任辯護人  鍾治漢
右列被告因違反毒品危害防制條例案件，經檢察官提起公訴（八十九年度偵字第六六
五八號），本院判決如左：
    主  文
丁○○連續販賣第二級毒品，處有期徒刑柒年貳月。
新台幣玖仟元、行動電話參具（其中壹具門號0000000000號）、國際牌電
視機壹台、ＶＣＤ壹台、及參張行動電話ＳＩＭ卡均沒收；新台幣玖仟元如全部或一
部不能沒收時，以其財產抵償之；行動電話參具（其中壹具門號000000000
0號）、國際牌電視機壹台、ＶＣＤ壹台、及參張行動電話ＳＩＭ卡如全部或一部不
能沒收時，追徵其價額。
    事  實
一、丁○○基於販賣第二級毒品安非他命營利之概括犯意，以提供其所有號碼為00
    00000000號行動電話供聯絡販賣安非他命價格及交貨地點等事宜之方法
    ，自民國（下同）八十九年八月間起至八十九年九月二十一日十八時許，在屏東
    縣內埔鄉水門村水門橋附近，以新台幣 (下同)壹仟至參仟元之代價，連續販賣
    安非他命予甲○○四次，計壹仟元販賣壹次、貳仟元壹次、參仟元貳次，最後一
    次參仟元己收取，尚未交貨。另其亦先後於八十九年八月間以丙○○、柯國鴻交
    付貳具行動電話為代價，販賣安非他命半錢（起訴書誤載為壹錢半）予丙○○、
    柯國鴻；又於同年九月間，丙○○、柯國鴻交付國際陴電視機壹台為代價，販賣
    安非他命半錢（起訴書誤載壹錢）予丙○○、柯國鴻；於同月（九月）間，復以
    丙○○、柯國鴻交付ＶＣＤ壹台為代價，出售安非他命半錢予丙○○、柯國鴻，
    以上三次均在被告屏東縣內埔鄉○○村○○路八十二號之住所交貨；最後一次則
    於八十九年十一月二日，丙○○、乙○○交付三張行動電話ＳＩＭ卡（其中含門
    號0000000000號者）為代價，出售安非他命零點肆公克予丙○○、乙○○。嗣於八十九年九月二十一日，在屏東縣高樹鄉○○路二之二號，為警查獲
    甲○○販賣毒品後所循線查獲。
二、案經臺灣屏東地方法院檢察署檢察官自動偵查起訴。
    理  由
一、訊據被告丁○○，矢口否認上情，辯稱係因欠甲○○三千元，致遭誣陷，及未販
    賣予丙○○、柯國鴻、乙○○等，僅代彼等換取安非他命而己云云。然查，右揭
    犯罪事實，業據被告丁○○於警訊中坦承不諱，復經證人甲○○、丙○○、柯國
    鴻及乙○○證稱向被告交易安非他命之情歷歷，及遠傳電信股份有限公司所出具
    之行動電話基本資料表附卷可稽，雖被告丁○○於偵審中翻異前詞否認犯行，然
    其警訊中所陳述販賣之情節與證人甲○○、丙○○、柯國鴻、乙○○四人所證述
    者相符，互核丙○○與柯國鴻、乙○○等所述，亦相符合，足證被告警訊所陳與
    證人所述均屬真實可採，其後所辯幫甲○○等調貨云云則為卸責之詞，不足採信
    ；又近來政府為杜絕毒品之氾濫，對於查緝施用及販賣毒品之工作，無不嚴加執
    行，販賣毒品罪又係重罪，設若無利可圖，衡情一般持有毒品之人當無輕易將所
    持有之安非他命轉讓他人而甘冒於再次向他人購買時，而有被查獲移送法辦危險
    之理，且據被告於警訊中供述：「我最主要的因素是為了可以賺到安非他命吸食
    ，而另外可以賺到現金就加減賺」等語（見八十九年度偵字第六六五八號偵查卷
    第八頁），足證被告從中獲取不法利益。事證己臻明確，被告犯行可資認定。
二、查安非他命係毒品危害防制條例第二條第二項第二款所稱之第二級毒品，不得非
    法持有、販賣，被告丁○○竟持以販賣，核被告所為，係犯毒品危害防制條例第
    四條第二項之販賣第二級毒品罪。又被告持有第二級毒品安非他命之低度行為已
    被其販賣之高度行為所吸收，不另論罪。次按販賣毒品罪，並不以販入之後，復
    行賣出為構成要件，苟以營利為目的，將毒品購入或將之賣出，有一於此，犯罪
    即經完成，最高法院二十五年非字第一二三號著有判例，然被告第四次售予甲○○參仟元，雖己取得價款，但尚未交貨，以其販賣之模式，皆先行取得對價，再
    約定時間交付安非他命，此時被告則另行前往他處以該對價購得安非他命，並從
    中留下少許安非他命供己施用，餘再交付予買受人，故其第四次販賣予甲○○部
    分尚難謂己達既遂程度，應屬未遂。再其先後多次販賣安非他命之行為（七次既
    遂，一次未遂），時間緊接，犯罪構成要件相同，顯係基於概括犯意為之，應論
    以連續犯，依刑法第五十六條規定，以一罪論，並就法定刑有期徒刑、罰金刑部
    分加重其刑，至法定刑無期徒刑部分，依法不得加重。
三、茲審酌被告犯後猶否認犯行，未有悔意，其販賣毒品殘害他人健康重大，及其圖
    利而犯罪之動機、目的等一切情狀，爰量處有期徒刑七年二月。至被告所有門號
    0000000000號行動電話壹支，為被告所有供販毒所用之物，及其販毒
    所得玖仟元、行動電話貳具、國際牌電視機壹台、ＶＣＤ壹台、及參張行動電話
    ＳＩＭ卡均依毒品危害防制條例第十九條第一項規定沒收之，並諭知販毒所得玖
    仟元如全部或一部不能沒收時，以其財產抵償之。另行動電話參具（其中壹具門
    號0000000000號）、國際牌電視機壹台、ＶＣＤ壹台、行動電話ＳＩ
    Ｍ卡參張如全部或一部不能沒收時，追徵其價額。
據上論斷，應依刑事訴訟法第二百九十九條第一項前段，毒品危害防制條例第四條第
二項、第十九條第一項，刑法第十一條、第五十六條，判決如主文。
中      華      民      國      九十      年      三    月    二十八    日
                                      臺灣屏東地方法院刑事第一庭
                                          法  官    夏金郎
右正本證明與原本無異。
對於本判決如有不服應於收受送達後十日內向本院提出上訴書狀上訴於台灣高等法院
高雄分院並按他造當事人之人數附具繕本。
                                          書記官   謝博興
中      華      民      國      九十      年      三    月    二十八    日
附錄論罪法條：
毒品危害防制條列第四條第二項：製造、運輸、販賣第二級毒品者，處無期徒刑或七
                              年以上有期徒刑者，得併科新臺幣七百萬元以下罰
                              金。


司法院資訊處製作；財團法人民間司法改革基金會備份。
